臺灣高等法院高雄分院刑事判決　　　　　　　　　　　九十三年度上易字第八九號
　　上　訴　人
　　即　被　告　丙○○
右上訴人因竊盜案件，不服臺灣高雄地方法院九十二年度易字第一五五一號中華民國
九十三年一月二十日第一審判決（起訴案號：臺灣高雄地方法院檢察署九十二年度偵
字第一００九０號，移
訴，暨臺灣高雄地方法院檢察署移
三五四七號），本院判決如左：
      主  文
原判決撤銷。
丙○○連續於夜間侵入有人居住之建築物竊盜，累犯，處有期徒刑貳年。
      事  實
一、丙○○前於民國九十年間因竊盜案件，經法院判處有期徒刑一年確定，甫於九十
    二年一月二十四日縮短刑期執行完畢。猶不知悔改，復意圖為自己不法之所有，
    且基於概括犯意，連續於：
    (一)九十二年二月二十五日下午四時許，在高雄市左營區○○○路三八六號高雄榮
      民總醫院三樓三六號病房，趁壬○○休息不注意之際，徒手竊取壬○○所有之
      黑色皮包一個（內有序號000000000000000號ＭＯＴＯＲＡＬ
      ＡＶ六０行動電話一具、現金新台幣六千元），得手後現金供己花用殆盡，另
      將壬○○所有序號000000000000000號卡搭配其母吳碧珠申請
      之門號0000000000號行動電話使用。嗣經警循線查獲。
    (二)九十二年五月九日下午一時三十分許，在高雄縣鳥松鄉○○路一二三號高雄長
      庚醫院十樓一○五八號病房，趁甲○○休息不注意之際，徒手竊取甲○○所有
      之黑色皮包一個（內有粉紅色皮包一個、國泰商業銀行、匯通商業銀行信用卡
      各一枚，及華南商業銀行、匯通商業銀行、郵局提款卡各一枚、現金新臺幣三
      萬四千三百四十七元等物），得手後正欲離去之際，適甲○○驚醒察覺，丙○○旋當場逃逸，經甲○○大喊捉小偷，丙○○乃於該醫院三樓遭醫院員工逮獲
      ，並起出甲○○所有上開財物。
    (三)九十二年七月間某日上午十時許，在高雄市苓雅區○○○路三五二號聖功醫院
      八０八號病房，趁無人注意之際，徒手竊取辛○○所有之序號0000000
      00000000號ＮＯＫＩＡ三三三０型行動電話一具，得手後變賣花用。
      嗣經警依序號循線查獲。
    (四)九十二年七月中旬某日，在高雄市三民區○○○路一００號高雄醫學大學附設
      中和紀念醫院某病房，徒手竊取丁○○所有之序號000000000000
      000號ＮＯＫＩＡ五二一０型行動電話一具（約值新台幣七千元），得手後
      變賣花用。嗣經警依序號循線查獲。
    (五)九十二年七月十五日下午二時許，在高雄市三民區○○○路一００號高雄醫學
      大學附設中和紀念醫院五０四號病房，趁乙○○休息之際，徒手竊取乙○○所
      有之序號000000000000000號ＰＡＮＡＳＯＮＩＣ牌ＧＤ八八
      型行動電話一具（約值新台幣一萬八千元），得手後變賣花用。嗣經警依序號
      循線查獲。
    (六)九十二年七月十六日下午八時許，在高雄縣鳳山市○○路四三一號歡喜鄰超商
      內，趁無人注意之際，徒手竊取己○○所有之序號000000000000
      000號ＮＯＫＩＡ八二五０型行動電話一具（約值新台幣三千元），得手後
      變賣花用。嗣經警依序號循線查獲。
    (七)九十二年七月十九日上午零時許之夜間，在高雄市三民區○○○路一００號高
      雄醫學大學附設中和紀念醫院六三八號病房有人居住之建築物內，趁戊○○休
      息之際，徒手竊取戊○○所有之序號000000000000000號摩托
      羅拉Ｃ三三０型行動電話一具（約值新台幣五千元），得手後變賣花用。嗣經
      警依序號循線查獲。
    (八)九十二年八月初某日下午四時許，在高雄縣鳳山市○○路一七一號大東醫院五
      樓護理站，趁無人注意之際，徒手竊取庚○○所有之序號000000000
      000000號ＳＡＭＳＵＮ牌Ｔ一０八型行動電話一具（約值新台幣一萬三
      千元），得手後變賣花用。嗣經警依序號循線查獲。
    (九)九十二年八月六日下午三時許，在高雄市○○區○○路四八一號小港醫院五五
      七號病房，趁馬福清離開病房之際，徒手竊取馬福清所有之序號000000
      000000000號ＯＫＷＡＰ牌一六三型行動電話一具（約值新台幣一萬
      元）及金戒指一個，得手後變賣花用。嗣經警依序號循線查獲。
    (十)九十二年八月十一日下午八時三十分許之夜間，在高雄市三民區○○○路一○○號高雄醫學大學附設中和紀念醫院有人居住之建築物內七樓七Ａ一二號病房
      ，利用蔡煥元不注意之際，徒手竊取蔡煥元所有現金新台幣三百元，甫放入自
      己衣袋而得手後，旋經莊明玉發覺而當場逮獲，並起出蔡煥元所有之新台幣三
      百元。
二、案經高雄縣政府警察局仁武分局、高雄市政府警察局三民第一分局、左營分局分
    別移送臺灣高雄地方法院檢察署檢察官偵查及移送併辦。
      理  由
一、右揭事實，業據被害人壬○○、甲○○、蔡煥元、馬福清、丁○○、乙○○、戊○○、庚○○、己○○、辛○○指訴甚明，且證人莊明玉亦證述親見被告丙○○
    竊取被害人蔡煥元財物等語，證人吳碧珠證稱其申請之行動電話使用被害人壬○○所有序號000000000000000號卡之行動電話係其申請，但均由
    被告丙○○使用等語，證人姜國華證稱曾為被告丙○○出售被害人己○○、辛○○所有行動電話等語，證人姚如芳證稱曾向被告丙○○購買被害人馬福清、丁○○、乙○○、戊○○、庚○○所有之行動電話等語，並有扣押筆錄、扣押物品目
    錄表、贓物認領保管單、贓物領具證明、泛亞電信股份有限公司用戶資料、通聯
    紀錄、錄影翻拍照片、讓渡切結書附卷可佐（見警一卷第六～九頁、警二卷第六
    ～九頁、警三卷第十四～十八、二０～二一頁、偵查四卷第三七頁反面～第四０
    頁反面）。又上訴人即被告（下稱被告）丙○○偵查、原審及本院亦供述上情在
    卷，核與上開各事證相符，被告丙○○之自白即堪信為真正。從而，被告連續竊
    盜、加重竊盜行為，事證明確，犯行即堪認定。
二、查醫院病房於夜間係屬有醫護人員、病患居住、看護之建築物，其為有人居住之
    建築物甚明；又所謂「夜間」，係指日出前，日沒後，刑事訴訟法第一百條之三
    第三項亦定有明文。核被告丙○○所為事實欄一、(七)、(十)行為，係犯刑法第三百
    二十一條第一項第一款之於夜間侵入有人居住之建築物竊盜罪，所為事實欄一、
    (一)～(六)、(八)、(九)行為，係犯刑法第三百二十條第一項之普通竊盜罪。被告多次竊
    盜及加重竊盜犯行，時間緊接，基本犯罪手法相同，觸犯基本構成要件同一之罪
    名，顯係基於概括之犯意反覆為之，為連續犯，應依刑法第五十六條之規定，論
    以情節較重之於夜間侵入有人居住之建築物竊盜一罪，並依法加重其刑。公訴人
    雖僅就事實欄一、(二)之犯罪行為起訴，餘者未於起訴書中及，但連續犯為裁判
    上一罪，檢察官就犯罪事實一部起訴，依刑事訴訟法第二百六十七條規定，其效
    力及於全部，法院自屬有權一併審理。又被告前於九十年間因竊盜案件，經法院
    判處有期徒刑一年確定，甫於九十二年一月二十四日縮短刑期執行完畢，有臺灣
    高等法院被告全國前案紀錄表一紙附卷可稽，其於前受有期徒刑之執行完畢後，
    五年以內再犯本案有期徒刑以上之罪，為累犯，應依刑法第四十七條之規定，遞
    加重其刑。
三、原審以被告罪證明確，予以論罪科刑，固非無見，惟查原判決就事實欄一、(一)、
    (三)～(九)部分未及審理，尚有未洽。被告丙○○上訴意旨以原判決就事實欄一、(一)
    、(三)～(九)部分漏未審酌，指摘原判決不當，為有理由，自應予以撤銷改判。爰審
    酌被告正值壯年，不思正當工作，已有可議，且有事實欄所載前科，猶不知警惕
    ，因缺錢花用，竟不顧醫院病人或病人家屬已處於病難之中，仍連續下手竊取其
    等財物多達十次，欠缺社會同理心，實無可取，然念其行為後坦承犯行等一切情
    狀，另衡以本院所認定被告丙○○連續犯之次數，較原審判決所認者為多，則原
    審判決適用之連續犯刑罰法條，實質上即難謂當，依照刑事訴訟法第三百七十條
    但書之規定，本院自得諭知如主文所示較重於原審判決之刑。
據上論結，應依刑事訴訟法第三百六十九條第一項前段、第三百七十條但書、第三百
六十四條、第二百九十九條第一項前段、刑法第五十六條、第三百二十一條第一項第
一款、第四十七條，判決如主文。
本案經檢察官陳國全到庭執行職務。
中      華      民      國    九十三    年      四      月    十九      日
                              臺灣高等法院高雄分院刑事第五庭
                                  審判長法官  曾永宗
                                        法官  陳明富
                                        法官  郭玫利
右正本證明與原本無異。
不得上訴。
                                  法院書記官  翁心欣
中      華      民      國    九十三    年      四      月    十九      日
附錄本判決論罪科刑法條
刑法第三百二十一條第一項第一款：
犯竊盜罪而有左列情形之一者，處六月以上五年以下有期徒刑：
  一  於夜間侵入住宅或有人居住之建築物、船艦，或隱匿其內而犯之者。
